# 应付账款函证金额需要预估增值税吗？

提问人：cpa201802 时间：2020-12-31 08:05:08
各位老师好！被审计单位采购存货，借：存货 100
贷：应付账款 100
当收到发票时，红字冲回，根据发票金额重新做账
借：存货 100
贷：应付账款 100
借：存货 100
应交增值税-进项税 13 贷：应付账款 113
请问，函证时函证金额是 100 ，还是 113 呢。

回答人：chenyiwei
因为不清楚对方的账务处理，故建议在询证函中明确函证内容为“未开票交易的不含税金额”。并附上合同编号等唯一性标识，以便对方识别和回函，提高函证效果。